臺灣士林地方法院刑事判決
111年度智易字第1號
公  訴  人  臺灣士林地方檢察署檢察官    
被      告  黃秀雪



上列被告因違反商標法案件，經檢察官聲請簡易判決處刑（110
年度偵字第17044號），本院內湖簡易庭認不宜逕以簡易判決處
刑（110 年度湖簡字第408 號），改依通常程序審理，並判決如
下：
    主  文
黃秀雪犯商標法第九十七條之以網路非法販賣侵害商標權之商品
罪，處拘役貳拾伍日，如易科罰金，以新臺幣壹仟元折算壹日。
扣案如附表二所示之物均沒收；未扣案之犯罪所得新臺幣壹萬玖
仟元沒收，於全部或一部不能沒收或不宜執行沒收時，追徵其價
額。
    事  實
一、黃秀雪明知如附表一所示商標圖樣係如附表一所示商標權人
    分別向經濟部智慧財產局申請核准註冊，取得商標權，指定
    使用於項鍊、耳環、戒指等商品，現仍在商標權期間內，非
    經商標權人之同意或授權，不得於同一或類似商品使用近似
    或相同之註冊商標。又明知如附表一所示商標圖樣之商品在
    國內市場行銷甚廣，為業界及一般消費大眾所共知，未得前
    開商標權人同意或授權，不得於同一或類似商品使用相同或
    近似之商標圖樣，亦不得明知為前開商品而販賣。其明知其
    於不詳時地向真實姓名年籍不詳之成年人所購得仿冒如附表
    一各編號所示商標之商品，係未經如附表一所示商標權人同
    意或授權而使用相同於如附表一所示商標圖樣之侵害商標權
    商品，竟基於販賣仿冒商標商品之犯意，自民國109年5、6
    月間起，在其位於臺北市○○區○○○路0段0巷0號4樓居所內，
    利用電腦相關設備連結網際網路至蝦皮拍賣網站，以「yiyi
    ngkang」帳號，刊登販賣仿冒如附表一各編號所示商標商品
    之訊息及照片，供不特定人上網瀏覽點選下標購買，而販賣
    侵害如附表一所示商標之商品共約100件予不特定人，獲利
    共計約2萬元。嗣員警於109年9月3日本於蒐證查緝之目的喬
    裝為網路買家而在上開網路賣場下標購買耳環1對，並將黃
    秀雪所寄送之如附表二編號3所示商品交予瑞士商香奈兒股
    份有限公司鑑定結果，認屬仿冒商標商品，員警遂於同年11
    月18日持搜索票至黃秀雪前開居所執行搜索，當場扣得附表
    二編號1至編號2、編號4至編號6所示之仿冒商標商品，並經
    黃秀雪主動繳交犯罪所得1,000元（如附表二編號7所示），
    始查獲上情。
二、案經內政部警政署保安警察第二總隊報告臺灣士林地方檢察
    署檢察官偵查後聲請簡易判決處刑。
　　理  由
壹、程序部分
一、本判決下列所引用被告以外之人於審判外所為之供述證據，
    被告或表示同意有證據能力，或對證據能力表示並無意見，
    且直至辯論終結前亦未聲明異議（本院111 年度智易字第1
    號卷【下稱本院卷】第44頁至第46頁），本院審酌上開證據
    資料作成時之情況，尚無違法不當及證明力明顯過低之瑕疵
    ，而認為以之作為證據應屬適當，依刑事訴訟法第159 條之
    5 規定，均有證據能力。其餘認定本案犯罪事實之非供述證
    據（詳後述），查無違反法定程序取得之情，依刑事訴訟法
    第158 條之4規定反面解釋，亦具證據能力。
二、本案其餘認定犯罪事實之非供述證據，查無違反法定程序取
    得之情，依刑事訴訟法第158條之4反面解釋，亦具證據能力
    。　　　　
貳、實體部分　　　　
一、認定犯罪事實所憑之證據及理由
    上開犯罪事實，業據被告於偵查及本院審理時均坦承不諱（
    見臺灣士林地方檢察署110年度偵字第17044號卷〈下稱偵卷〉
    第71頁至第72頁、本院卷第43頁），並有內政部警政署保安
    警察大隊第二總隊刑事警察大隊偵二隊搜索扣押筆錄、扣押
    物品收據、扣押物品目錄表 （偵卷第19至24頁）、法商埃
    爾梅斯國際公司所委任鑑定人所出具之鑑定報告書（偵卷第
    28頁）、台灣薈萃商標有限公司所出具之鑑定證明書（偵卷
    第35頁）、查扣物品市值估價表（偵卷第36頁）、鑑定意見
    書（偵卷第46頁）、恆鼎知識產權代理有限工司所出具之鑑
    定報告書（偵卷第38至39頁）、蝦皮購物帳號「yiyingkang
    」賣場截圖（偵卷第50至57頁）蝦皮購物帳號「yiyingkang
    」申登資料（偵卷第58頁）、搜索現場蒐證照片（偵卷第59
    至60頁）、扣押物品照片（偵卷第61至62、67至68頁）、附
    表一各編號所示註冊商標資料在卷可稽，復有附表二編號1
    至6所示仿冒商品扣案可佐。又警員於109年9月3日雖係基於
    查獲販賣侵害商標權商品之目的，喬裝買家向被告購入附表
    二編號3所示商品，因警員自始無買受真意，不能完成該次
    交易；然被告購入侵害商標權之商品後，長期在其所經營之
    網路賣場公開陳列上開商品販售，且警員所查扣侵害商標權
    商品品項及數量非微，足認被告於本院審理時自白陳稱：我
    經營賣場總共賣出約100件左右，每件售價約為200元至250
    元等語（見本院卷第43頁），核與事實相符，堪以採信。綜
    上所述，本案事證明確，被告上揭犯行，洵堪認定，應依法
    論科。
二、論罪科刑 
  ㈠按商標法第97條「意圖販賣而陳列」侵害商標權之商品罪，
    其處罰對象並不限於實體店面或攤位之經營者，透過電子媒
    體或網路方式為之，亦成立犯罪，該條業已明文規範。是核
    被告所為，係犯商標法第97條後段之以網路非法販賣侵害商
    標權之商品罪。被告意圖販賣而陳列、持有侵害商標權商品
    之低度行為，為其販賣之高度行為所吸收，不另論罪。又本
    案被告確有非法販賣仿冒商標商品之行為，業據本院認定如
    前，聲請簡易判決處刑犯罪事實欄亦已載明被告非法販賣之
    行為，故已屬聲請簡易判決處刑之範圍，本院自得加以審究
    ，而不受聲請意旨認定所犯法條之拘束，聲請簡易判決處刑
    意旨認被告所為係犯商標法第97條後段之意圖販賣而陳列、
    持有侵害商標權商品罪，容有誤會，惟所犯法條相同，自無
    變更法條之必要，附此敘明。
　㈡按刑法上之接續犯，係指行為人所為之數行為，係於同時同
    地或密切接近之時地實行，而侵害同一之法益，各行為之獨
    立性極為薄弱，依一般社會健全觀念，在時間差距上難以強
    行分開，在刑法評價上，以視為數個舉動之接續行為，合為
    包括之一行為予以評價，較為合理（最高法院99年度台上字
    第7181號判決要旨參照）。查：本案被告基於販賣營利之單
    一犯意，於自109 年5月、6月間起至同年11月18日為警查獲
    時止，於蝦皮拍賣網站網頁上，刊登陳列販賣仿冒商標商品
    之訊息，而接連販賣予不特定買受人之行為，係於密切接近
    之一定時、地內持續多次為之，依一般社會健全觀念，難以
    強行分開，在刑法評價上，以視為數個舉動之接續實行，合
    為包括之一行為予以評價，較為合理，自應依接續犯論以一
    罪。又被告以一行為同時侵害數商標權人之商標權，為想像
    競合犯，應依刑法第55條之規定，從一重之以網路非法販賣
    侵害商標權之商品罪論處。
  ㈢爰以行為人責任為基礎，並審酌被告販賣侵害商標權之商品
    ，侵蝕商標權人對於如附表一所示註冊商標之商標價值與市
    場利益，破壞市場公平競爭秩序，且足使消費者對於該商品
    來源之正確性認知錯誤，減損我國保護智慧財產權之形象，
    惟念及其於犯後尚能坦承犯行，態度尚可，兼衡酌被告之品
    性素行、犯罪動機、目的、手段、情節、查扣之侵害商標權
    商品之數量、販售侵害商標權商品之時間、情節、犯罪所生
    損害，及其自承為高職肄業之教育程度，育有2名子女，其
    中1名患有罕見疾病，目前因視力不佳故無業，依賴補助維
    生，經濟狀況不佳，且須照料年邁父母等一切情狀，量處如
    主文所示之刑，並審酌被告之職業、經濟能力、維持刑罰執
    行之有效性與公平性等情狀，諭知易科罰金之折算標準，以
    資懲儆。
三、沒收部分
  ㈠按侵害商標權之物品，不問屬於犯罪行為人與否，沒收之，
    商標法第98條定有明文。扣案如附表二編號1 至2 、編號4
    至6所示之物品及員警蒐證所購得如附表二編號3所示之物品
    ，均屬侵害商標權之物品，自應依商標法第98條規定，不問
    屬於行為人與否，均予宣告沒收。
  ㈡按犯罪所得，屬於犯罪行為人者，沒收之；於全部或一部不
    能或不宜執行沒收時，追徵其價額；犯罪所得已實際合法發
    還被害人者，不予宣告沒收或追徵；前條犯罪所得及追徵之
    範圍與價額，認定顯有困難時，得以估算認定之，刑法第38
    條之1 第1 項、第3 項、第5 項、第38條之2 第1 項分別定
    有明文。查：本件被告於上開期間共計售出仿冒商標商品約
    100件，每件售價約200元至250元等情，業據被告於本院審
    理時陳明在卷（本院卷第43頁），卷內復查無其他證據足認
    被告於上開期間內尚有售出其他侵害商標權之商品，是經依
    前開規定，以最有利於被告之方式估算認定之結果，堪認被
    告於上開期間之犯罪所得應共為2萬元（計算式為200元×100
    件），均尚未實際發還被害人，復無刑法第38條之2 第2 項
    所定得不予宣告沒收之情形，仍應依前開規定宣告沒收，除
    如附表二編號7所示被告自行交出之犯罪所得1,000 元部分
    因已扣案而得宣告沒收無須追徵外，其餘1萬9,000元部分，
    於全部或一部不能沒收時，追徵其價額。　　
據上論斷，應依刑事訴訟法第299條第1項前段，商標法第97條、
第98條，刑法第11條、第55條、第41條第1項前段、第38條之1第
1項、第3項，判決如主文。
本案經檢察官李安蕣聲請簡易判決處刑，檢察官江玟萱到庭執行
職務。 　 
中　　華　　民　　國　　111 　年　　5 　　月　　6 　　日
                  刑事第五庭　　法  官  李郁屏
以上正本證明與原本無異。
如不服本判決，應於判決送達後20日內向本院提出上訴狀（應抄
附繕本），並應敘述具體理由。其未敘述上訴理由者，應於上訴
期間屆滿後20日內向本院補提理由書 (均須按他造當事人之人數
附繕本 )「切勿逕送上級法院」。告訴人或被害人如對於本判決
不服者，應具備理由請求檢察官上訴，其上訴期間之計算係以檢
察官收受判決正本之日期為準。
因疫情而遲誤不變期間，得向法院聲請回復原狀。
                                書記官  李登寶
中　　華　　民　　國　　111 　年　　5 　　月　　6 　　日
附錄論罪科刑法條：
商標法第97條
明知他人所為之前二條商品而販賣，或意圖販賣而持有、陳列、
輸出或輸入者，處1 年以下有期徒刑、拘役或科或併科新臺幣5
萬元以下罰金；透過電子媒體或網路方式為之者，亦同。
附表一
編 號 商標權人 商標註冊/審定號  指定商品 證據頁碼 1 法商埃爾梅斯國際 00000000 項鍊、耳環 110偵17044卷第27頁 2 瑞士商香奈兒股份有限公司 00000000 耳環 110偵17044卷第34頁 3 義大利商固喜歡固喜公司 00000000 首飾 110偵17044卷第40至41頁 4 義大利商固喜歡固喜公司 00000000 耳環 110偵17044卷第42至43頁 
附表二
編 號 品名 數量 卷證出處 備註 1 仿冒「design H encercle simple」商標圖樣之項鍊 176條 1.內政部警政署保安警察大隊第二總隊刑事警察大隊偵二隊109年11月18日扣押物品目錄表及扣押物品照片（110偵17044卷第24、61頁） 2.謝尚修律師出具之鑑定報告書（110偵17044卷第28頁）　　 1.在黃秀雪位於臺北市○○區○○○路0段0巷0號4樓居所扣得 2.即起訴書附表編號2所列之物 2 仿冒「design H encercle simple」商標圖樣之耳環 49對 1.內政部警政署保安警察大隊第二總隊刑事警察大隊偵二隊109年11月18日扣押物品目錄表及扣押物品照片（110偵17044卷第24、61頁） 2.謝尚修律師出具之鑑定報告書（110偵17044卷第28頁） 1.在黃秀雪位於臺北市○○區○○○路0段0巷0號4樓居所扣得 2.即起訴書附表編號3所列之物 3 仿冒「Monogram)(bi-colored」商標圖樣之耳環 1對 1.台灣薈萃商標有限公司出具之鑑定意見書（110偵17044卷第46頁） 1.即警方喬裝買家購買之商品 4 仿冒「Monogram)(bi-colored」商標圖樣之耳環 52對 1.內政部警政署保安警察大隊第二總隊刑事警察大隊偵二隊109年11月18日扣押物品目錄表及扣押物品照片（110偵17044卷第24、61頁） 2.台灣薈萃商標有限公司出具之鑑定意見書（110偵17044卷第35頁）　 3.台灣薈萃商標有限公司出具之查扣物品市值估價表（110偵17044卷第36頁）　 1.在黃秀雪位於臺北市○○區○○○路0段0巷0號4樓居所扣得 2.即起訴書附表編號1所列之物 5 仿冒「GG」商標圖樣之戒指 7個 1.內政部警政署保安警察大隊第二總隊刑事警察大隊偵二隊109年11月18日扣押物品目錄表及扣押物品照片（110偵17044卷第24、62頁） 2.恒鼎知識產權代理有限公司出具之鑑定報告書（110偵17044卷第38至39頁）　 1.在黃秀雪位於臺北市○○區○○○路0段0巷0號4樓居所扣得 2.即起訴書附表編號4所列之物 6 仿冒「GG」商標圖樣之耳環 17對 1.內政部警政署保安警察大隊第二總隊刑事警察大隊偵二隊109年11月18日扣押物品目錄表及扣押物品照片（110偵17044卷第24、62頁） 2.恒鼎知識產權代理有限公司出具之鑑定報告書（110偵17044卷第38至39頁）　 1.在黃秀雪位於臺北市○○區○○○路0段0巷0號4樓居所扣得 2.即起訴書附表編號5所列之物 7 新臺幣1,000元   被告自願繳交之犯罪所得